【裁判字號】    98,上訴,1253
【裁判日期】    990330
【裁判案由】    妨害風化
【裁判全文】
臺灣高等法院臺南分院刑事判決        98年度上訴字第1253號
上  訴  人
即  被  告  甲○○
上  訴  人
即  被  告  丙○○
上二人共同
選任辯護人  蘇正信律師
            蔡進欽律師
            蔡弘琳律師
上  訴  人
即  被  告  丁○○  男  32歲（民國○○年○月○○日生）
                    身分證統一編號：Ｚ000000000號  
                    住高雄縣阿蓮鄉青旗村3鄰青旗50號
                    居高雄市三民區○○○路92號3樓之1
上  訴  人
即  被  告  乙○○  男  28歲（民國○○年○月○○日生）
                    身分證統一編號：Ｚ000000000號  
                    住臺南縣麻豆鎮寮部里寮子部50號之1
上列上訴人等因妨害風化案件，不服臺灣臺南地方法院98年度訴
字第838號中華民國98年10月27日第一審判決（起訴案號：臺灣
臺南地方法院檢察署97年度偵字第11451號），提起上訴，本院
判決如下：
    主  文
原判決撤銷。
甲○○共同意圖使女子與他人為猥褻之行為，而容留以營利，處
有期徒刑壹年貳月。扣案之錄影機主機、電腦主機各壹臺及現金
新臺幣柒拾柒萬元均沒收。
丙○○、丁○○、乙○○共同意圖使女子與他人為猥褻之行為，
而容留以營利，丙○○、丁○○各處有期徒刑捌月，乙○○處有
期徒刑柒月。均緩刑年，並均應於本判決確定之日起六個月內
，由丙○○、丁○○各向公庫支付新臺幣貳拾肆萬元，由乙○○
向公庫支付新臺幣貳拾壹萬元。扣案之錄影機主機、電腦主機各
壹臺及現金新臺幣柒拾柒萬元均沒收。
    事  實
一、甲○○及丙○○共同基於意圖使女子與他人為猥褻之行為，
    而媒介、容留以營利之犯意聯絡，於民國九十七年七月間，
    在臺南市○○區○○路三段二○九號五樓，以經營「諸葛亮
    ＫＴＶ」作為掩護，並由甲○○僱用同有前開犯意聯絡之乙○○持金屬探測器，在上址一樓電梯處過濾男客，禁止客人
    攜帶照相機、攝影機等物進入「諸葛亮ＫＴＶ」，於確認男
    客身份無誤後，由把守一樓電梯之乙○○，再通知控制電梯
    之甲○○，讓男客搭乘電梯進入「諸葛亮ＫＴＶ」，到達店
    內後，即由丙○○站在櫃臺旁待命服務（亦為甲○○所僱用
    ）；甲○○另僱用具有相同犯意聯絡之丁○○擔任領檯服務
    生，負責接待客人、帶入包廂及安排亦由甲○○所僱用之「
    制服小姐」林琪鳳（藝名夏天）、陳紫萱（藝名雨萱）、顏
    加華（藝名月亮）、周玉娥（藝名紫鈴）等女子進入包廂，
    進行足以挑起性慾之脫衣陪酒猥褻行為（起訴書贅載為男客
    口交之性交易行為，應予更正），經於九十七年七月三十一
    日晚上十一時十五分許，司法警察蔣士釗、汪國銓、王懋嘉
    、蘇敬修喬裝客人進入「諸葛亮ＫＴＶ」，並由丁○○帶至
    五樓Ａ五號包廂後，由林琪鳳、陳紫萱、顏加華、周玉娥陸
    續進入Ａ五號包廂坐檯陪酒，迨於翌日凌晨零時十六分許，
    Ａ五號包廂內燈光經丁○○調暗後，由丁○○播放熱歌、吆
    喝，藉以炒熱氣氛，林琪鳳即裸體跨坐於蘇敬修大腿上磨蹭
    ；周玉娥跨坐在蔣士釗大腿上磨蹭；陳紫萱則裸露上半身，
    亦跨坐在王懋嘉大腿上，顏加華則跨坐在汪國銓大腿上，各
    小姐均以肢體相互磨蹭之方式，對於前開員警為猥褻之行為
    ，藉以營利。嗣經在場警員表明身分而當場查獲，並由另批
    在外待命之司法警察自樓梯進入「諸葛亮ＫＴＶ」，始順利
    執行搜索，並扣得甲○○所有供「諸葛亮ＫＴＶ」營業中組
    成監視器系統用以過濾確認男客身份以防為警查緝之錄影機
    主機及電腦主機各一臺，及經營「諸葛亮ＫＴＶ」所用之週
    轉現金新臺幣（下同）七十七萬元，暨與甲○○等經營脫衣
    陪酒業務無關之包廂營業次數登記單六張、客人資料二本、
    碎紙機一臺、小姐名單一張、福樓商務ＫＴＶ名片一張、天
    上林小姐、馬小敏紙張二張、每日營業額計錄表一張、林女
    婷三萬元本票及行照各一張、、筆記本五本、信封一個、少
    爺資料袋一袋、領臺表及員工表六一張、名牌七個、山雞名
    片一張、房店屋租賃契約書一份、富邦產物保險現金保費繳
    款證明一份、臺灣電力公司電費通知及收據一張、臺灣電力
    公司收據（編號0000000）一張、黑色名片簿一本及
    員工資料簿（共八百十三張）一本等物。
二、案經臺南市警察局第二分局報請臺灣臺南地方法院檢察署檢
    察官偵查起訴。
    理  由
一、按被告以外之人於審判外之陳述，雖不符刑事訴訟法第一百
    五十九條之一至之四之規定，而經當事人於審判程序同意作
    為證據，法院審酌該言詞陳述或書面陳述作成時之情況，認
    為適當者，亦得為證據，同法第一百五十九條之五第一項定
    有明文。本判決所敘及之供述證據，檢察官及被告甲○○、
    丙○○方面均表示同意採為證據，被告乙○○、丁○○則表
    示沒有意見而不爭執其證據能力（均見本院卷第五五頁反面
    ），應視為均有刑事訴訟法第一百一十九條之五第一項之同
    意，本院審酌該等證據之取得過程並無瑕疵，與本案待證事
    實間復具有相當之關聯性，以之為本案證據並無不當，依上
    開規定，自得作為證據。至於卷附及扣案之非供述證據，則
    無所謂傳聞排除原則之適用，既經合法調查，自有證據能力
    而得據為事實認定之基礎，應併敘明。
二、上揭事實，業據被告甲○○、丙○○、乙○○、丁○○等人
    於原審坦白承認（見本院卷第五六頁正反面、第六七頁反面
    、第九一頁），核與證人即司法警察蔣士釗、汪國銓、蘇敬
    修、王懋嘉等人於偵查及原審證述其等蒐證情形相符（蔣士
    釗證詞見原審卷一第一六三頁至第一六九頁、偵查卷第一六
    九頁，汪國銓證詞見原審卷一第一七八頁至第一八三頁，偵
    查卷第一七○頁，蘇敬修證詞見原審卷二第四七頁至第六０
    頁，偵查卷第一七○頁，王懋嘉證詞見原審二卷第四七頁至
    第六０頁，偵查卷第一七○頁），並與證人即「諸葛亮ＫＴ
    Ｖ」所僱小姐林琪鳳於警詢中所陳其在店內從事「脫衣陪酒
    」工作等語相符（見偵查卷第卅三頁）。此外，並有臺南市
    警察局第二分局九十八年九月二十一日南市警二刑字第○九
    八四二二三五一八○號函附之現場位置圖二紙及照片七幀附
    卷可稽（見原審二卷第三五頁至第四一頁），復有錄影機主
    機、電腦主機各一臺及現金七十七萬元扣案可佐。事證明確
    ，被告四人上開犯行均堪認定，應依法論科。
三、核被告甲○○、丙○○、乙○○及丁○○所為，均係犯刑法
    第二百三十一條第一項前段之意圖使女子與他人為猥褻之行
    為，而容留以營利罪。被告甲○○、丙○○、乙○○及丁○○四人間，有犯意之聯絡及行為之分擔，均為共同正犯。又
    刑法第二百三十一條第一項所謂「容留」，係指供給姦淫或
    接受猥褻者之場所而言；而所謂「媒介」，則指居間介紹，
    使男女因行為人之介紹牽線而能與他人為性交或猥褻之行為
    而言，倘媒介後，復進而提供場地容留女子與他人為性交或
    猥褻之行為，其媒介之低度行為則為容留之高度行為吸收，
    不另論罪，是本案被告四人所犯媒介之低度行為，亦為高度
    之容留行為吸收，應不另論罪。又按刑事法若干犯罪行為態
    樣，本質上原具有反覆、延續實行之特徵，立法時既予特別
    歸類，定為犯罪構成要件之行為要素，則行為人基於概括之
    犯意，在密切接近之一定時、地持續實行之複次行為，倘依
    社會通念，於客觀上認為符合一個反覆、延續性之行為觀念
    者，於刑法評價上，即應僅成立一罪；學理上所稱「集合犯
    」之職業性、營業性或收集性等具有重複特質之犯罪均屬之
    ，例如經營、從事業務、收集、販賣、製造、散布等行為概
    念者是（最高法院九十五年度台上字第一○七九號判決意旨
    參照）。故上開容留以營利之犯行，本質上有反覆性，並基
    於一個營利犯意，在密切接近之一定時間、空間內反覆從事
    容留女子與他人為猥褻之行為，應認係包括之一罪。
四、本件依卷證資料顯示，並無任何積極證據足認被告甲○○經
    營之「諸葛亮ＫＴＶ」內，有女服務生為男客進行口交之性
    服務情形，故起訴書犯罪事實敘及該店內尚有「為男客口交
    」之行為，諒係贅載，併予指明。
五、扣案之錄影機主機、電腦主機各一臺及現金七十七萬元，均
    為被告甲○○所有，其中錄影機主機及電腦主機係供組成監
    視器系統以過濾確認男客身份防止為警查緝之用。至於現金
    七十七萬元，則係經營「諸葛亮ＫＴＶ」所用之週轉金等節
    ，業據被告甲○○等四人供明在卷（見本院卷第五七頁反面
    、第九十一頁正反面），上開物品是為被告甲○○所有供全
    體被告犯罪所用之物，依共犯連帶原則，應併依刑法第三十
    八條第一項第二款之規定宣告沒收。至於扣案之包廂營業次
    數登記單六張、客人資料二本、碎紙機一臺、小姐名單一張
    、福樓商務ＫＴＶ名片一張、天上林小姐、馬小敏紙張二張
    、每日營業額計錄表一張、林女婷三萬元本票及行照各一張
    、筆記本五本、信封一個、少爺資料袋一袋、領臺表及員工
    表六一張、名牌七個、山雞名片一張、房店屋租賃契約書一
    份、富邦產物保險現金保費繳款證明一份、臺灣電力公司電
    費通知及收據一張、臺灣電力公司收據（編號000000
    0）一張、黑色名片簿一本及員工資料簿（共八百十三張）
    一本，無從證明與本案妨害風化罪間具有關連性，不另行宣
    告沒收。再扣案疑似毒品之白色結晶粉末二包及香煙一支（
    見偵查卷第二六頁至第二七頁），核與本案無關，亦不宣告
    沒收，附此敘明。
六、原審以被告四人罪證明確，因予論罪科刑，固非無見。惟：
    (1)扣案之七十七萬元現金，既係被告甲○○所有充為經營「
    諸葛亮ＫＴＶ」所用之週轉金，自應併予宣告沒收，原審認
    為無從證明與本案妨害風化罪間具有關連性，而不另行宣告
    沒收，自有未合。(2)刑法第二百三十一條第一項前段及後段
    係不同罪名，被告等人所犯為該條項前段之罪，原判決僅略
    稱被告四人所犯為刑法第二百三十一條第一項之罪，同有未
    洽。(3)原判決據上論斷欄漏列宣告沒收之依據即刑法第三十
    八條第一項第二款，亦有疏漏。被告上訴意旨，雖未指摘及
    此，然原判決既有上開可議之處，自應由本院將原判決撤銷
    改判。
七、爰審酌被告甲○○、丙○○、乙○○及丁○○，不循正當管
    道謀生，復因貪圖小利，從事妨害社會風氣之行業，被告甲○○為經營「諸葛亮ＫＴＶ」之負責人，被告丙○○、乙○○及丁○○為受僱人，渠四人均無視法令之禁止，容留女子
    並進而媒介猥褻行為以營利，破壞社會善良風氣；參酌被告
    甲○○在本案中基於主導者之地位，而被告丁○○則實際從
    事容留、媒介之具體行為，佐以被告丙○○擔任服務生、被
    告乙○○擔任過濾客人身分之角色等不同分工方式，對於經
    營色情行業分工程度之深、淺，參與本案犯罪之程度有別等
    節，並考量渠等四人初時飾詞否認，嗣終供認犯行，已見悔
    意等一切情狀，分別量處如主文第二、三項所示之刑，以示
    懲儆。
八、末查被告丙○○、乙○○、丁○○等三人前均未曾受有期徒
    刑以上刑之宣告，有臺灣高等法院被告全國前案紀錄表及法
    務部刑案資料查註紀錄表附卷可稽。且該等被告均係同案被
    告甲○○之受僱人，均屬為謀生計而參與犯罪者，涉案情節
    及惡性較低。本院審酌上情，認被告丙○○、乙○○、丁○○等三人經此偵、審程序，應知警惕，信無再犯之虞，其等
    宣告之刑以暫不執行為適當，爰均併諭知緩刑三年，並參酌
    檢察官之意見，命被告丙○○及丁○○並應於判決確定後六
    個月內，分別向公庫支付廿四萬元；命被告乙○○應於判決
    確定後六個月內，向公庫支付廿一萬元，以啟自新，並謀衡
    平。
據上論斷，應依刑事訴訟法第三百六十九條第一項前段、第三百
六十四條、第二百九十九條第一項前段，刑法第二十八條、第二
百三十一條第一項前段，第七十四條第一項第一款、第二項第四
款、第三十八條第一項第二款，刑法施行法第一條之一第一項、
第二項但書，判決如主文。
本案經檢察官蘇南桓到庭執行職務。

中    華    民    國    99    年    3     月    30    日
                  刑事第二庭    審判長法  官  葉居正
                                      法  官  陳春長
                                      法  官  陳欽賢
以上正本證明與原本無異。
如不服本判決應於收受送達後10日內向本院提出上訴書狀，其未
敘述上訴理由者，並得於提起上訴後10日內向本院補提理由書（
均須按他造當事人之人數附繕本）「切勿逕送上級法院」。
                                      書記官  李良倩
中    華    民    國    99    年    3     月    30    日
附錄本案論罪科刑法條全文：
中華民國刑法第231條第1項
（圖利使人為性交或猥褻罪）
意圖使男女與他人為性交或猥褻之行為，而引誘、容留或媒介以
營利者，處5年以下有期徒刑，得併科10萬元以下罰金。以詐術
犯之者，亦同。

司法院資訊處製作；財團法人民間司法改革基金會備份。
